臺灣屏東地方法院刑事判決　　　　　　　100年度訴字第457號
公　訴　人　臺灣屏東地方法院檢察署檢察官
被　　　告　王文寶
上列被告因違反電信法等案件，經檢察官提起公訴（100 年度偵
緝字第129 號），茲因被告就被訴事實為有罪之陳述，經告知簡
式審判程序意旨並聽取公訴人及被告之意見後，本院合議庭裁定
依簡式審判程序審理，判決如下：
    主  文
王文寶犯竊盜罪，累犯，處有期徒刑陸月，如易科罰金，以新臺
幣壹仟元折算壹日。又犯電信法第五十六條第一項之盜用電信設
備通信罪，累犯，處有期徒刑陸月，如易科罰金，以新臺幣壹仟
元折算壹日。應執行有期徒刑拾壹月，如易科罰金，以新臺幣壹
仟元折算壹日。
    事  實
一、王文寶前因施用毒品案件，經本院分別以民國94年度簡字第
    316 號與97年度簡字第1477號各判處有期徒刑6 月確定，2
    案接續執行，於98年5 月16日縮刑期滿執行完畢，詎仍不知
    警惕。意圖為自己不法之所有，於98年9 月10日中午12時許
    ，進入屏東縣屏東市東興巷29號張鐵石賃居房間（當時門未
    上鎖，侵入住宅部分未據告訴），竊得張鐵石所有之不明廠
    牌行動電話1 具及其內之0000000000電話門號晶片卡1 張。
    旋即意圖為自己不法之利益，將上開晶片卡插入其所有之NO
    KIA 牌行動電話（序號000000000000000 ），自同年月10日
    下午2 時12分許起至同年月11日8 時6 分許止，接續多次盜
    用上開門號與他人通信，費用共計新臺幣（下同）20410.64
    元。嗣王文寶為免啟人疑竇，於同年月11日下午1 時許，將
    上開張鐵石所有之行動電話放回前揭房間（侵入住宅部分未
    據告訴）。
二、案經國家通訊傳播委員會檢舉，由內政部警政署電信警察隊
    第三中隊報請臺灣屏東地方法院檢察署檢察官偵查起訴。
    理  由
一、本件被告王文寶所犯係死刑、無期徒刑或最輕本刑為3 年以
    上有期徒刑以外之罪，亦非屬臺灣高等法院管轄第一審之案
    件，其於準備程序中就被訴事實為有罪陳述，經本院告知簡
    式審判程序之旨，並聽取當事人意見後，本院合議庭依刑事
    訴訟法第273 條之1 第1 項為裁定，由受命法官獨任進行簡
    式審判程序。又簡式審判程序之證據調查，依刑事訴訟法第
    273 條之2 規定，不受同法第159 條第1 項審判外陳述排除
    之限制；再被告對於卷內各項證據亦不爭執證據能力，復無
    事證顯示有何違法取得或類此瑕疵之情，故卷內所列各項證
    據，自均有證據能力，合先敘明。
二、上開犯罪事實，業據被告王文寶於警、偵訊及本院審理中均
    坦承不諱，核與證人即被害人張鐵石之子張志忠於警、偵訊
    中之證述均大致相符，並有偵查報告、個人除戶資料查詢結
    果、通話明細報表、通聯紀錄及採證照片2 張等附卷可查。
    足認被告上開任意性自白均與事實相符，堪予採信。是以本
    件被告之犯行事證明確，均應依法論科。
三、論罪科刑：
  (一)被告於起訴書犯罪事實欄一部分行為後，刑法第321 條第1
    項之加重竊盜罪，已於民國100 年1 月26日修正公布，同年
    月28日施行，修法後依該條第1 項第1 款規定，白天侵入住
    宅竊盜，亦屬加重竊盜罪，經比較新舊法結果，以修正前法
    律論以普通竊盜罪較有利於被告，依刑法第2 條第1 項前段
    規定，本件應適用行為時刑法第320 條第1 項規定論處。
  (二)按電信法第56條第1 項之罪，以意圖為自己或第三人不法之
    利益，使用有線、無線或其他電磁方式，盜接或盜用他人電
    信設備通信者為要件。本罪之處罰詐得免繳電信通信費用之
    不法利益規定，乃刑法詐欺得利罪之特別法，依特別法優於
    普通法之原則，自毋庸再論以刑法詐欺得利罪。且按本罪構
    成要件所稱以有線、無線或其他電磁方式，盜接或盜用他人
    電信設備通信者，並不限於以盜拷他人行動電話之序號、內
    碼等資料於自己之手機內，為盜用之唯一方式，其他諸如：
    利用他人住宅內之有線電話，盜打他人電話為通信行為；或
    在住宅外之電話接線箱內，盜接他人之有線電話線路，以自
    己之電話機盜打他人電話為通信行為；或意圖為自己不法之
    所有，竊取他人之行動電話手機，進而為盜打通信之行為；
    或僅以使用竊盜之意思，擅取他人之行動電話手機為盜打通
    信之行為等，不一而足，皆成立本罪（最高法院88年度臺非
    字第43號判決意旨參照），先予敘明。再以被告於犯罪事實
    欄一係在98年9 月10日下午2 時12分許起至翌日上午8 時6
    分許止，在極為密接之時、地，先後多次以無線方式盜用他
    人電信設備通信，侵害同一被害人之法益，顯係分別基於單
    一犯意接續所為，且所為各行為間之獨立性極為薄弱，依一
    般社會健全觀念難以分離，在刑法評價上，應為數個舉動之
    接續施行，合為包括之一行為，而屬接續犯，應論以一罪（
    最高法院著有86年臺上字第3295號判例意旨、臺灣高等法院
    高雄分院99年度上訴字第1113號判決意旨等參照）。
  (三)故核被告所為，分別係犯刑法第320 條第1 項之竊盜罪及電
    信法第56條第1 項之盜用電信設備通信罪，被告所犯上開各
    罪間，犯意個別，行為分殊，應予分論併罰。復以被告前有
    如起訴書犯罪事實欄所示之科刑及執行情形，有臺灣屏東地
    方法院檢察署刑案資料查註紀錄表、臺灣高等法院被告前案
    紀錄表各1 份附卷足憑，其於刑之執行完畢後5 年內，故意
    再犯本件有期徒刑以上之罪，均為累犯，均應依刑法第47條
    第1 項加重其刑。爰審酌被告前有多次施用毒品、竊盜、電
    信法及偽造文書等犯罪科刑紀錄，有上開紀錄表在卷可佐，
    素行顯然不佳，其既年富力強，不思以己力賺取所需，而竟
    侵入他人住宅竊取他人行動電話，對於他人財產安全及社會
    秩序產生一定程度之危害；於竊盜之後，甚且因貪圖小利，
    利用所竊得之行動電話，獲取免付費之通話不法利益20410.
    64元，所為殊非可取。惟念及被告始終坦承罪行，態度尚可
    等一切情狀，爰各量處如主文所示之刑，並各諭知易科罰金
    之折算標準，及定其應執行刑與易科罰金之折算標準。
據上論斷，應依刑事訴訟法第273 條之1 第1 項、第299 條第1
項前段，電信法第56條第1 項，刑法第2 條第1 項前段、第11條
、第320 條第1 項、第41條第1 項前段、第8 項、第51條第5 款
，刑法施行法第1 條之1 第1 項、第2 項前段，判決如主文。
本案經檢察官許英輝到庭執行職務
中    華    民    國   100    年    5     月    24    日
                  刑事第四庭    法  官  李謀榮
以上正本證明與原本無異。
如不服本判決應於收受判決後10日內向本院提出上訴書狀，並
應敘述具體理由；其未敘述上訴理由者，應於上訴期間屆滿後
20日內向本院補提理由書（均須按他造當事人之人數附繕本）
「切勿逕送上級法院」。
中    華    民    國   100    年    5     月    24    日
                                書記官  蔡進吉
附錄本判決論罪科刑法條全文
電信法第56條
意圖為自己或第三人不法之利益，以有線、無線或其他電磁方式
，盜接或盜用他人電信設備通信者，處5 年以下有期徒刑，得併
科新台幣150 萬元以下罰金。
意圖供自己或第三人盜接或盜用他人電信設備通信，而製造、變
造或輸入電信器材者，處1 年以上7 年以下有期徒刑，得併科新
台幣3 百萬元以下罰金。意圖供第三人盜接或盜用他人電信設備
通信，而販賣、轉讓、出租或出借電信器材者，亦同。
意圖供自己或第三人犯罪之用而持有前項之電信器材者，處3 年
以下有期徒刑，得併科新台幣50萬元以下罰金。
第1 項及第2 項之未遂犯罰之。
中華民國刑法第320條
意圖為自己或第三人不法之所有，而竊取他人之動產者，為竊盜
罪，處5 年以下有期徒刑、拘役或5 百元以下罰金。
意圖為自己或第三人不法之利益，而竊佔他人之不動產者，依前
項之規定處斷。
前2 項之未遂犯罰之。